臺灣新竹地方法院刑事判決　　　　　　　　　　　　　　九十年度訴字第五八號
　　公　訴　人　臺灣新竹地方法院檢察署檢察官
　　被　　　告　甲○○
右列被告因偽造文書案件，經檢察官提起公訴（八十九年度偵字第六一四五號)，本
院判決如左︰
    主  文
甲○○共同連續行使偽造私文書，足以生損害於他人，處有期徒刑陸月，如易科罰金
，以佰元折算壹日。扣案之如附表所示之偽造信用卡貳張、信用卡各次消費之簽帳
單（二聯式）上偽造之「張文憲」署押陸枚及行動電話壹支均沒收。
    事  實
一、甲○○於民國八十九年十月二十七日凌晨零時許，與真實姓名、年籍不詳，綽號
    「小高」之成年男子，共同基於意圖為自己不法所有、偽造私文書及詐欺之概括
    犯意聯絡，在臺北市○○○路某處，由「小高」將如附表所示之偽造信用卡共二
    張交予甲○○，約定由甲○○持偽造信用卡詐購行動電話後，甲○○以己所有電
    話號碼0000000000之行動電話與「小高」聯絡，將所詐購之行動電話
    交予「小高」後，每一支行動電話可分得新臺幣一千元。甲○○先於該二張偽造
    信用卡背面偽簽「張文憲」之署押各一枚，足以生損害於「張文憲」及發卡銀行
    對信用卡管理之正確性，復於八十九年十二月二十七日連續持如附表編號一所示
    之偽造信用卡，至如附表編號一所示商店刷卡購物多次，並偽簽「張文憲」之署
    押於各次刷卡消費之屬於私文書性質之簽帳單上（簽帳單為二聯式，消費者在第
    一聯簽名即可複寫至其後各聯）共六枚，而偽造屬於私文書性質之簽帳單後，持
    以行使交付予各該商店售貨人員，使如附表編號一１、２所示之商店售貨人員邱
    龍章、陳志昌陷於錯誤，誤認係「張文憲」本人持信用卡消費，而交付如附表編
    號一１、２所示之行動電話予甲○○，足以生損害於「張文憲」及發卡銀行對信
    用卡管理之正確性。嗣於八十九年十月二十七日下午七時十一分許，甲○○復持
    如附表編號一所示之偽造信用卡，至新竹市○○路○段二九九號「富盛通信行」
    ，欲再以同一方式刷卡購買如附表編號一３所示之行動電話，並已偽簽「張文憲
    」之署押於簽帳單上，而偽造該紙簽帳單私文書後，持以行使交付該通信行負責
    人章富盛之際，經章富盛察覺可疑，向信用卡聯合徵信中心查詢確認後，發現甲
    ○○持以消費之信用卡係偽造，遂報警當場查獲而未能詐財得逞。並扣得該偽造
    之信用卡二張及甲○○所有，與「小高」作為聯絡工具之行動電話一支。
二、案經新竹市警察局第一分局報請臺灣新竹地方法院檢察署檢察官偵查起訴。
    理  由
一、右揭犯罪事實，業據被告甲○○於偵查中及本院審理時坦承不諱，核與證人即「
    玉山無線電通信器材行」負責人邱龍章、「捷登通信行」負責人陳志昌及「富盛
    通信行」負責人章富盛於警訊時證述情節大致相符，並有章富盛出具之贓證物品
    認領保管收據乙紙、各該筆盜刷之簽帳單共三紙附卷可稽，復有如附表所示之偽
    造信用卡二張扣案可資佐證，該扣案之二張信用卡確屬偽造者，亦有新竹國際商
    業銀行總行九十年十一月十六日竹商銀個金險字第○九○○九二三九號函乙紙足
    參，足徵被告之自白與事實相符，應可採憑。又被告行使偽造信用卡、偽造「張
    文憲」之署押詐取信用卡特約商店財物，顯然足生損害於「張文憲」、偽造之發
    卡銀行及特約商店等之權益甚明，是本件事證明確，被告犯行堪以認定。
二、按在信用卡背面簽名，係表示確認該信用卡之持卡人究為何人，與該信用卡上所
    載錄之持卡人相關電磁資料相配合，具有表示信用卡之簽名者於信用卡有效期間
    內，有權使用該信用卡之辨識及證明之意思表示，並非依習慣或特約表示一定用
    意之證明，是若行為人在他人已偽造完成之信用卡背面偽造簽名，應非單純之偽
    造署押，而屬偽造私文書。次按，持卡人在信用卡簽帳單上之客戶簽名欄簽名後
    交還特約商店，依該信用卡交易習慣，係表示持卡人確認簽帳單上記載之交易標
    的及金額並表示負責，及向發卡銀行請求撥付消費款項予特約商店之意，是該簽
    帳單含有收據及請款單之性質，亦屬刑法第二百十條之私文書，合先敘明。
三、被告甲○○行為後，刑法修正增訂第二百零一條之一第二項關於行使偽造信用卡
    提高處罰刑度之特別規定，業於九十年六月二十日經總統公布施行，被告犯罪後
    法律雖有變更，然依刑法第二條第一項但書規定，比較新舊法之結果，仍以舊法
    有利於被告，是關於被告行使該偽造信用卡之犯行部分，應適用最有利於被告之
    舊法，即被告行為時之刑法第二百十六條、第二百十條行使偽造私文書罪予以處
    罰。
四、是被告甲○○在如附表所示之二張偽造信用卡背面，偽簽「張文憲」署押，並持
    以行使盜刷消費，核其所為，係犯刑法第二百十六條、第二百十條之行使偽造私
    文書罪；被告在信用卡消費簽帳單上偽簽「張文憲」署押後，偽造簽帳單詐購財
    物，其中有詐購得逞及未得逞者，此部份所為，係犯刑法第二百十六條、第二百
    十條之行使偽造私文書罪及同法第三百三十九條第一項、同法條第三項、第一項
    之詐欺取財既遂、未遂罪。被告與綽號「小高」之男子，就上揭犯行，有犯意之
    聯絡及行為之分擔，為共同正犯。被告於如附表所示之偽造信用卡背面簽名欄、
    三筆消費簽帳單上偽簽「張文憲」署押之行為，均屬偽造私文書之階段行為，其
    偽造私文書後，復持以行使，偽造私文書之低度行為，應為行使之高度行為所吸
    收，均不另論罪。至其所犯前開行使偽造私文書罪與詐欺取財既遂或詐欺取財未
    遂罪之間，具有方法結果之牽連關係，應從一重之行使偽造私文書罪處斷。又被
    告行使偽造私文書先後多次犯行，均時間緊接，方法相同，各觸犯構成要件相同
    之罪名，顯係基於概括犯意反覆為之，應依刑法第五十六條連續犯之規定，論以
    一行使偽造私文書罪，並依法加重其刑。又被告行為後，刑法第四十一條業已於
    九十年一月四日修正為「犯最重本刑為五年以下有期徒刑以下之刑之罪，而受六
    個月以下有期徒刑或拘役之宣告，因身體、教育、職業、家庭之關係或其他正當
    事由，執行顯有困難者，得以一元以上三元以下折算一日，易科罰金。但確因不
    執行所宣告之刑，難收矯正之效，或難以維持法秩序者，不在此限。」「併合處
    罰之數罪，均有前項情形，其應執行之刑逾六月者，亦同。」並於同年月十日公
    布施行，於同年月十二日生效，比較新舊法之規定，以變更後之新法對被告有利
    ，依刑法第二條第一項前段之規定，本院自應適用裁判時之新法。爰審酌被告不
    思以正當方式購物，竟以偽造之信用卡持以刷卡消費詐購財物賺取佣金，其行使
    偽造信用卡之行為，將間接助長偽卡集團之猖獗，對社會交易秩序危害甚鉅，兼
    衡其刷卡消費之金額，對被害人、發卡銀行、特約商店等所造成之損害程度及被
    告犯後坦認犯行，態度尚稱良好等一切情狀，量處如主文所示之刑，並諭知易科
    罰金之折算標準。扣案之如附表所示之偽造信用卡二張及電話號碼000000
    0000行動電話一支，係被告所有供犯罪所用之物，業據被告供承在卷，應均
    依刑法第三十八條第一項第二款之規定，宣告沒收。又被告各次刷卡消費時，在
    簽帳單（二聯式）上偽造之「張文憲」署押共六枚，不問屬於犯人與否，均應依
    刑法第二百十九條之規定宣告沒收。至被告於於上開偽造信用卡背面偽簽之「張
    文憲」署押二枚，係屬偽造信用卡之一部分，已因信用卡之沒收而包括在內，爰
    不另為沒收之諭知，併此敘明。
據上論斷，應依刑事訴訟法第二百九十九條第一項前段，刑法第二條第一項前段、第
二十八條、第五十六條、第二百十六條、第二百十條、第三百三十九條第一項、第五
十五條、第四十一條第一項前段、第二百十九條、第三十八條第一項第二款，罰金罰
鍰提高標準條例第一條前段、第二條，判決如主文。
本案經檢察官吳金棟到庭執行職務。
中      華      民      國      九十一    年      二      月      七    日
                                臺灣新竹地方法院刑事第二庭
                                    審判長法  官   王銘勇
                                          法  官   楊惠芬
                                          法  官   蔡欣怡
右正本證明與原本無異。
如不服本判決，應於判決送達後十日內向本院提出上訴狀( 應附繕本 )。
                                          書記官   沈藝珠
中      華      民   國      九十一    年      二      月      七    日
附錄本案論罪科刑法條：
刑法第二百一十條
偽造、變造私文書，足以生損害於公眾或他人者，處五年以下有期徒刑。
刑法第二百一十六條
行使第二百十條至第二百十五條之文書者，依偽造、變造文書或登載不實
事項或使登載不實事項之規定處斷。
刑法第三百三十九條
意圖為自己或第三人不法之所有，以詐術使人將本人或第三人之物交付者
，處五年以下有期徒刑、拘役或科或併科一千元以下罰金。
以前項方法得財產上不法之利益或使第三人得之者，亦同。
前二項之未遂犯罰之。
附表：
  ┌─┬─┬────┬───┬────┬────┬─────┬───┬─┐
  │編│  │偽造信用│使用  │使用地點│購買物品│   金額   │偽造之│備│
  │號│  │卡銀行、│時間  │        │        │（新臺幣）│署押  │註│
  │  │  │卡號    │      │        │        │          │      │  │
  ├─┼─┼────┼───┼────┼────┼─────┼───┼─┤
  │一│１│新竹國際│八十九│新竹市經│MOROTOLA│二萬八千六│簽帳單│信│
  │  │  │商銀4980│年十月│國路二段│V8088、V│百元 │上偽簽│用│
  │  │  │00000000│二十七│八七號「│3688行動│          │「張文│卡│
  │  │  │6116VISA│日下午│玉山無線│電話二支│          │憲」署│背│
  │  │  │卡      │三時四│電通信器│        │          │押共二│面│
  │  │  │        │十六分│材行」  │        │          │枚    │偽│
  │  ├─┼────┼───┼────┼────┼─────┼───┤簽│
  │  │２│  同右  │八十九│新竹市水│MOTOROLA│二萬八千三│簽帳單│「│
  │  │  │        │年十月│田街六九│V8088、V│百元      │上偽簽│張│
  │  │  │        │二十七│號「捷登│3688行動│          │「張文│文│
  │  │  │        │日下午│通信行」│電話二支│          │憲」署│憲│
  │  │  │        │五時四│        │        │          │押共二│」│
  │  │  │        │十三分│        │        │          │枚    │署│
  │  │  │        │      │        │        │          │      │押│
  │  ├─┼────┼───┼────┼────┼─────┼───┤一│
  │  │３│  同右 │八十九│新竹市經│MOTOROLA│二萬二千元│簽帳單│枚│
  │  │  │        │年十月│國路二段│V3688、N│          │上偽簽│  │
  │  │  │        │二十七│二九九號│OKIA8210│          │「張文│  │
  │  │  │        │日下午│「富盛通│行動電話│          │憲」署│  │
  │  │  │        │七時十│信行」  │二支    │          │押共二│  │
  │  │  │        │一分  │        │        │          │枚    │  │
  ├─┼─┼────┼───┼────┼────┼─────┼───┼─┤
  │二│  │新竹企銀│      │        │        │          │      │信│
  │  │  │00000000│      │        │        │          │      │用│
  │  │  │00000000│      │        │        │          │      │卡│
  │  │  │VISA卡  │      │        │        │          │      │背│
  │  │  │        │      │        │        │          │      │面│
  │  │  │        │      │        │        │          │      │偽│
  │  │  │        │      │        │        │     │      │造│
  │  │  │        │      │        │        │          │      │「│
  │  │  │        │      │        │        │          │      │張│
  │  │  │        │      │        │        │          │      │文│
  │  │  │        │      │        │        │          │      │憲│
  │  │  │        │      │        │        │          │      │」│
  │  │  │        │      │        │        │          │      │署│
  │  │  │        │      │        │        │          │      │押│
  │  │  │        │      │        │        │          │      │一│
  │  │  │        │      │        │        │          │      │枚│
  └─┴─┴────┴───┴────┴────┴─────┴───┴─┘
